臺灣雲林地方法院刑事判決
公　訴　人　臺灣雲林地方法院檢察署檢察官
被　　　告　甲○○
選任辯護人　藍庭光律師
　　　　　　劉志卿律師
上列被告因違反槍砲彈藥刀械管制條例案件，經檢察官提起公訴
（95年度偵字第2730號），並追加起訴（96年度訴字第224 號）
，本院判決如下：
    主      文
甲○○無罪。
    理      由
甲、程序部分：
壹、追加起訴部分：
    按「於第一審辯論終結前，得就與本案相牽連之犯罪或本罪
    之誣告罪，追加起訴。追加起訴，得於審判期日以言詞為之
    。」「有左列情形之一者，為相牽連之案件：一一人犯數罪
    者。」刑事訴訟法第265 條、第7 條第1 款定有明文。檢察
    官於本院95年度訴字第622 號審判期日，當庭以言詞追加同
    一被告甲○○製造子彈未遂犯行，經本院以96年度訴字第22
    4 號受理，則揆諸前開規定，並參酌同法第6 條第2 項關於
    相牽連案件合併審判之法理，本訴與追加起訴部分合併審理
    、判決，合先敘明。
貳、審判範圍之特定：
    起訴書原記載被告於民國95年2 月前之某日，在不詳地點，
    取得如附表所示之槍砲主要組成零件，竟基於持有槍砲主要
    組成零件之犯意，未經許可而持有之，因認被告涉犯槍砲彈
    藥刀械管制條例第13條第4 項持有槍砲主要組成零件罪嫌。
    然公訴檢察官依據內政部95年10月12日內授警字第09508714
    61號函（參本院95年度訴字第622 號卷，下稱622 號卷，第
    61頁），認如附表編號一至三所示之物，均非槍砲彈藥主要
    組成零件，並減縮持有槍砲主要組成零件罪之犯罪事實，不
    請求審判。故本案之審判範圍僅包含被告原被訴製造槍枝未
    遂，及追加起訴製造子彈未遂等犯罪事實，先予敘明。（至
    審判範圍及起訴法條之確定，參刑事訴訟法第273 條第1 項
    第1 款之規定及其立法說明）。
、證據能力部分：
    被告以外之人於審判外之陳述雖不符刑事訴訟法第159 條之
    1 至之4 等4 條之規定，而經當事人於審判程序同意作為證
    據，法院審酌該言詞陳述或書面陳述作成時之情況，認為適
    當者，亦得為證據；當事人、代理人或辯護人於法院調查證
    據時，知有刑事訴訟法第159 條第1 項不得為證據之情形，
    而未於言詞辯論終結前聲明異議者，視為有前項之同意，同
    法第159 條之5 定有明文。其立法意旨在於傳聞證據未經當
    事人之反對詰問予以核實，原則上先予排除。惟若當事人已
    放棄反對詰問權，於審判程序中表明同意該等傳聞證據可作
    為證據；或於言詞辯論終結前未聲明異議，基於尊重當事人
    對傳聞證據之處分權，及證據資料愈豐富，愈有助於真實發
    見之理念，且強化言詞辯論主義，使訴訟程序得以順暢進行
    ，上開傳聞證據亦均具有證據能力。本案被告於本院審理程
    序時就檢察官所提之證據，均同意作為證據（見622 號卷第
    67頁反面、第94頁反面），本院審酌該等文書作成之形式，
    尚無瑕疵、並與待證事實具有關聯性等情況，認為適當，應
    認得為證據，揆諸前開說明，就本案所引用之供述書面證據
    均具有證據能力。
乙、實體部分：
壹、公訴意旨略以：
一、起訴部分：被告甲○○（綽號阿肥）於95年2 月前之某日，
    在不詳地點，取得如附表編號一至四所示之物，竟基製造槍
    枝之犯意，自95年2 月間起，在其位於雲林縣臺西鄉五榔村
    五榔63號之住處，以其所有如附表編號四所示之工具，將取
    得如附表編號一至三所示之物，改裝成手槍，而未經許可製
    造手槍。於95年3 月間之某日，甲○○將改造完成之手槍交
    付丙○○（綽號戽斗），惟因製造技術未臻成熟，所改造之
    手槍無法擊發而不遂。嗣因丙○○涉嫌違反毒品危害防制條
    例案件（另案偵辦中），警方對丙○○實施通訊監察，由丙○○與甲○○通話內容中查知甲○○曾交付丙○○1 支手槍
    ，警方遂於95年5 月25日晚間6 時20分，持搜索票前往甲○○上開住處搜索，當場查獲如附表所示之物，因認被告涉犯
    槍砲彈藥刀械管制條例第8 條第5 項、第1 項製造槍砲未遂
    罪嫌。
二、追加起訴部分：
    被告另基於製造子彈之犯意，自95年2 月間起，在其上開住
    處，持扣案如附表編號四所示工具，將扣案如附表編號五及
    六所示改造子彈半成品1 批、改造子彈3 顆，以塞入底火之
    方式改造子彈而未成功，因認被告涉犯槍砲彈藥刀械管制條
    例第12條第5 項、第1 項製造子彈未遂罪嫌。
貳、檢察官之舉證：
一、起訴部分：
  (一)被告甲○○於警詢及檢察官面前之供述筆錄。
  (二)證人丙○○於檢察官面前之證述筆錄。
  (三)證人乙○○於檢察官面前之證述筆錄。
  (四)彰化縣警察局搜索扣押筆錄及扣押物品目錄表各1份。
  (五)內政部警政署刑事警察局95年8 月9 日刑鑑字第0950084415
    號槍彈鑑定書。
  (六)內政部86年11月24日（86）臺內警字第8670683 號函所公告
    之槍砲、彈藥主要組成零件種類表。
  (七)通訊監察錄音譯文。
  (八)扣案如附表編號一至四所示之物。
  (九)並聲請傳喚丙○○、乙○○為證人，證明被告確有改造手槍
    未遂之犯行。
二、追加起訴部分：
  (一)被告甲○○於警詢及檢察官面前之供述筆錄。
  (二)通訊監察錄音譯文。
  (三)內政部警政署刑事警察局95年8 月9 日刑鑑字第0950084415
    號槍彈鑑定書。
  (四)扣案如附表編號四至六所示之物。
  (五)並聲請傳喚丙○○、乙○○為證人，證明被告確有改造子彈
    未遂之犯行。
、被告之辯解：
一、被告固坦認扣案如附表所示之物皆為其所有，其於95年3 月
    間，確將1 支手槍交與丙○○，惟堅決否認有何製造手槍、
    子彈之犯行，辯稱其交付與丙○○之手槍非槍砲彈藥刀械管
    制條例所列管之手槍，其主觀上無改造槍彈之犯意，客觀上
    亦未改造槍枝及將火藥加入子彈內等行為。
二、辯護人為被告辯護稱本案被告住處所查獲如附表編號一至三
    所示之物經送鑑定，均非槍砲彈藥刀械管制條例所指之主要
    組成零件，可見皆屬玩具槍之零件，則玩具槍拆卸重新組裝
    後，仍屬玩具槍，不會因為將玩具槍拆解之後，再重新組裝
    玩具槍，即論以製造手槍。又觀之通訊監察錄音譯文，被告
    雖不斷討論修理槍枝，惟所修理者，係屬玩具槍抑或改造手
    槍，於該譯文內無從顯見，況起訴書所示之手槍未經扣案，
    難認係有殺傷力之手槍，由此無從證明被告主觀上欲製造槍
    砲彈藥刀械管制條例所指之手槍。此外，關於改造子彈部分
    ，扣案如附表編號五及六所示之物，均非槍砲彈藥刀械管制
    條例所指之子彈，亦非屬其主要零件，果若被告主觀上欲改
    造可以供擊發之子彈，為何連零件都不構成，顯見無法證明
    說被告著手改造具有殺傷力之子彈。被告經查獲如附表編號
    四所示工具，亦僅可能供改造玩具槍之用，而非專供被告改
    造槍砲彈藥刀械管制條例所指之手槍或子彈。
肆、本院之判斷：
一、按犯罪事實應依證據認定之，無證據不得認定犯罪事實，刑
    事訴訟法第154 條第2 項定有明文。又「刑事訴訟法第161
    條第1 項規定：檢察官就被告犯罪事實，應負舉證責任，並
    指出證明之方法。因此，檢察官對於起訴之犯罪事實，應負
    提出證據及說服之實質舉證責任。倘其所提出之證據，不足
    為被告有罪之積極證明，或其指出證明之方法，無從說服法
    院以形成被告有罪之心證，基於無罪推定之原則，自應為被
    告無罪判決之諭知。」最高法院92年臺上字第128 號判例要
    旨可資參照。而「刑事法上之未遂犯，係謂已著手於犯罪行
    為之實行而未遂者而言；所稱著手，指犯人對於犯罪構成事
    實主觀上有此認識，客觀上並有開始實行此一構成事實之表
    徵（行為）者，始稱相當。槍砲彈藥刀械管制條例之未經許
    可，製造槍砲之罪，必須所製造之槍砲，該當於同條例第4
    條第1 款所稱之槍砲，或其他可發射金屬或子彈，並具有殺
    傷力之槍砲，方屬當之。苟所製造之槍、砲，不具殺傷力，
    仍不能遽繩以該條項之罪。」同院82年度臺上字第2119號刑
    事判決要旨可為本案認定犯罪事實之依據。再者，「認定犯
    罪事實應依證據，為刑事訴訟法所明文。故被告否認犯罪事
    實所持之辯解縱屬不能成立，仍非有積極證據足以證明其犯
    罪行為，不能遽為有罪之認定。」同院30年上字第1831號判
    例要旨亦為本案認定犯罪事實之界限。
二、經查：
  (一)扣案如附表編號一及二所示改造槍管9 支，其中6 支均係土
    造金屬槍管半成品，另外3 支皆為已貫通之金屬管；編號三
    所示槍枝零件1 批，分別係仿半自動手槍製造槍枝之滑套、
    彈匣、槍身、槍管基座、扳機、擊錘及彈簧等零件；編號五
    所示改造子彈半成品1 批，認分別係口徑0.27吋建築工業用
    彈彈殼、土造金屬彈頭、市售鉛錘、玩具金屬彈殼、改造子
    彈半成品（不具底火及火藥，均非為完整之子彈）及金屬柱
    ；編號六送鑑改造子彈3 顆，其中2 顆分別係由玩具金屬彈
    殼加裝直徑約7.9mm 、9.2mm 金屬彈頭而成之改造子彈，經
    試射結果，均無法擊發，認均不具殺傷力，其餘1 顆係由玩
    具金屬彈殼加裝直徑約8.0mm 塑膠彈丸而成之改造子彈，經
    實際試射結果，無法擊發，認不具殺傷力等情，有內政部警
    政署刑事警察局95年8 月9 日刑鑑字第0950084415號槍彈鑑
    定書在卷可考（參臺灣雲林地方法院檢察署95年度偵字第27
    30號卷，下稱2730號卷，第123 至129 頁）。
  (二)而上開物品復經送內政部警政署保安組鑑定，其鑑定經過、
    結果略以：是否屬槍砲彈藥刀械管制條例之槍砲、彈藥主要
    組成零件，皆依上揭刑事警察局鑑定書為準，並遵循下列原
    則：1.模仿真槍製造之玩具槍枝之零組件、金屬零件半成品
    、無法供組成槍枝使用之金屬部件等，均非屬上開公告之零
    件。2.土改造槍枝雖未具殺傷力，然其零件經拆解、套用、
    加工，仍可組成槍枝使用者，應在管制之列。3.非完整結構
    之子彈組件，自無零件問題；具底火、火藥、彈頭及彈殼之
    完整結構，經測試具殺傷力者，當屬「槍砲彈藥刀械管制條
    例」第4 條第2 項之「子彈」。未具殺傷力之類似真槍之玩
    具槍，除「槍砲彈藥刀械管制條例」第20條之1 或「社會秩
    序維護法」第65條第3 款之行政罰者外，其組成零件部分自
    當排除逾越前述法令而觸犯上開條例第4 條第2 項之刑事罰
    之列，而判斷扣案如附表編號一至三、五至六所示之物，「
    均非」屬86年11月24日臺（86）內警字第8670683 號公告之
    槍砲彈藥主要組成零件。此有內政部95年10月12日內授警字
    第0950871461號函、95年12月12日第0950871835號函附卷可
    徵（參622 號卷第61頁、第109 至110 頁。）
  (三)由以上證據資料可知，被告持有如附表編號一至三、五至六
    所示之物，均非屬槍砲彈藥刀械管制條例第4 條第2 項所指
    之槍砲及彈藥主要組成零件。又按前開鑑定原則，可判斷附
    表編號一至三所示之物縱經拆解，亦無法供組成槍枝使用，
    且屬模仿真槍製造之玩具槍枝之零組件、金屬零件半成品，
    或無法供組成槍枝使用之金屬部件，對照本院當庭勘驗附表
    編號一及二之改造槍管9 支，皆已生鏽，長短不一，有勘驗
    筆錄在卷可考（參本院卷第155 頁），益徵其狀態已難供製
    造具有殺傷力之槍枝使用。而附表編號五至六所示之物均非
    完整結構之子彈組件，亦非子彈零件，此亦經本院當庭勘驗
    無誤，可見無從供組裝子彈所用。檢察官雖以被告持有附表
    編號一至三、五至六所示之物，認被告涉犯製造手槍及子彈
    未遂犯行，然在客觀上，未存在任何可供被告著手上開罪嫌
    所必需具備之物。則被告持有前揭無法供組成具有殺傷力槍
    彈之物品，其主觀上是否存有製造槍砲彈藥刀械管制條例所
    列管槍彈之犯意，顯非無疑，被告僅為製作玩具或道具手槍
    、子彈，是有可能。從而，對於本案被告、丙○○及乙○○
    之陳述內容及通訊監察錄音譯文涉及槍彈改造之部分，必須
    檢視是否確指槍砲彈藥刀械管制條例所指之槍彈，抑或單純
    論及一般玩具或道具槍彈改造。
三、被告於警詢時供稱：我大約自95年2 月份左右開始改造槍枝
    ，警方所查扣之工具，為我改造槍枝、子彈所用，沒有已改
    造好之槍械；丙○○曾拿1 支道具槍來叫我修理，但是因該
    支槍枝損壞嚴重無法修理，後來被綽號俊傑之男子取走。其
    復於檢察官面前供以：因為丙○○有1 支道具槍，撞針不夠
    長，我想看是否能和我的槍組合成1 支槍後，看能不能用，
    改造槍彈是因為好玩，我是真的有改。被告於本院審理時亦
    供述：丙○○拿1 支玩具槍給我修理，我拿給他，他又拿給
    我，我後來拿給乙○○。對照丙○○於檢察官面前證稱：我
    拿給被告修理的是黑色道具槍，我試過都不能發射。證人丙○○復於本院審理時證稱：被告跟我說的，都是在說玩具槍
    的事情；我就叫被告來換，換好後要去試射看看，是要拿回
    去修理之槍枝，的確是那1 支不能打的要被告拿回去，因為
    被告說都會修理，我有叫被告換1 支撞針，但拿來要打卻打
    不出去。由此可見，被告確實曾向丙○○取得1 支手槍，並
    修理該支槍枝、更換撞針，再交還與丙○○，而該把手槍為
    無法擊發，被告確已有改造手槍之行為。然而：
  (一)被告於警詢時供述：我自2 月份至今都未改造完成任何槍枝
    ，都是一些半成品，這次也沒有改完成，我拆一拆但不會裝
    ，丙○○有1 支道具槍，我要向他借來用，他跟我說壞了，
    結果我拿來也是不能用。其另於檢察官面前供稱丙○○所交
    付之槍枝為道具槍。而證人丙○○於檢察官面前證述有1 支
    槍給被告修理，但那是玩具槍。證人丙○○另於本院審理時
    證稱：被告拿好像是玩具槍的東西給我，但又不能打，被告
    就愛現，拿1 支玩具槍給我，我往窗口射擊2 槍，沒有辦法
    擊發，我就打電話給他說這又不能用，要他拿回去修理，我
    向被告拿槍的目的，是只要可以射擊出去就好，沒有意思要
    打什麼，只是為了好玩而已。則被告及丙○○所稱之手槍1
    支係槍砲彈藥刀械管制條例所指之手槍，或一般之玩具或道
    具槍，由被告與丙○○之陳述，難以得到確信。再者，該把
    槍枝未經扣案，更無從證明確屬具有殺傷力之改造手槍。從
    而，無法排除該把手槍為玩具或道具槍，而無法供組成具有
    傷殺力之手槍，或被告從事修理此把手槍之時，主觀上僅係
    改造玩具手槍或道具槍以供其把玩之可能性。
  (二)證人乙○○於檢察官面前證稱：被告交給我的是1 支槍2 顆
    子彈，拉1 次可以打多發，我有持此槍枝去做案，拿到北港
    搶奪，我拿槍嚇被害人，要脅交出錢及黃金，但我沒有使用
    被告交給我的槍開槍過。證人乙○○復於本院審理時證稱：
    被告交給我1 支槍2 顆子彈，好像是道具槍，不是真槍，而
    且也生了很多鏽，我不曾打出去，我有要玩，要打打看，但
    不能打，我是因為好奇，能用不能用都不要緊，因為我沒有
    當過兵，想說這東西到底是長什麼樣子，只是單純拿來玩而
    已，想要嘗試看看而已。由乙○○之證述內容，就該把手槍
    為道具槍或玩具槍乙情，與丙○○上開證詞相符，佐以前述
    如附表編號一至三物品之鑑定結果，乙○○向被告取得之手
    槍，即可能係不具殺傷力之道具槍，而非具有殺傷力之手槍
    。此外，被告若確存有改造具有殺傷力手槍之犯意，為何該
    把手槍履經其修理、製造，最後流入乙○○手中之時，仍無
    法擊發，由此觀之，被告於改造此把手槍時，是否係將之改
    造成具有殺傷力手槍，其是否具備改造具殺傷力玩具手槍之
    能力，亦均屬有疑。
  (三)檢察官雖以丙○○、乙○○證言及被告自白，認被告涉犯改
    造手槍未遂之犯行，然被告未自白改造具有殺傷力之手槍未
    遂犯行，且由丙○○及乙○○之證言僅能證明被告之改造行
    為，但無法確定被告所改造者即屬槍砲彈藥刀械管制條例列
    管之槍枝。因此，檢察官就此提出之證據，尚不足以證明被
    告已著手於前揭犯行。
四、檢察官另以通訊監察錄音譯文認被告著手製造槍枝未遂之犯
    行。通訊監察錄音譯文內容略為：丙○○與被告談及槍枝發
    條改造問題，而被告承認換裝槍發條，但就槍枝擊錘部分並
    未更換（參彰化縣警察局彰警刑偵三字第0950020717號刑案
    偵查卷宗，下稱警卷，第97頁）；丙○○與乙○○談論先向
    被告拿取槍枝，再持該槍枝換取金錢，並論及被告更換槍枝
    的螺絲及彈簧等零件（參警卷第104 頁反面至第105 頁）；
    丙○○與被告談論如何改造槍枝撞針及該把槍枝無法擊發（
    參警卷第79頁）；被告向丙○○通知其已到雙方約定之處，
    並請丙○○將該把手槍帶下來（參警卷第92頁）；被告告知
    乙○○槍枝若經查獲勿將其供出（參警卷第108 頁反面）。
    由前開通訊監察譯文顯示被告、丙○○及乙○○3 人，皆論
    及被告改造、修理槍枝之行為。惟對於該把槍枝是否即屬有
    殺傷力手槍或可以擊發乙節，在前揭譯文中，無從得知。更
    何況由檢察官所舉之譯文中，可以發現乙○○向丙○○要求
    拿槍枝向他人騙取金錢，即使槍枝不能用亦可，同時丙○○
    即告知乙○○「不能用的你找阿肥（按：指被告）」乙語（
    參警卷第104 頁反面），則被告持有之槍枝為不能使用而無
    殺傷力之事實，已為丙○○、乙○○所知悉，足見檢察官於
    起訴書內所指之手槍，經過被告換裝發條、撞針等零件後，
    該把槍枝仍無法使用。故由檢察官所舉之通訊監察錄音譯文
    ，仍然無法排除被告主觀上僅有改造玩具手槍、道具槍之意
    思。
五、被告於警詢中供稱：我叫丙○○幫我買底火，是因為之前我
    叫丙○○買的20顆空包彈，經我試射過後都無法擊發，所以
    我向丙○○反應叫他再買給我。被告另於檢察官面前供述：
    子彈買回時內有火藥，但我有拆開再加一些火藥下去，這樣
    擊發時會比較大聲，火藥是模型店買的。經比對通訊監察錄
    音譯文所示，被告撥打丙○○之電話，由綽號「阿豹」之人
    接聽，被告請其轉知丙○○沒有底火乙事，並說明丙○○已
    備妥其所需要之底火（參警卷第91頁）。惟應予補充的是：
  (一)丙○○於本院審理時結稱：我沒提供底火給被告，被告可能
    是要我幫忙買或是怎麼樣，我不曾幫他買過。再核對前開通
    訊監察錄音譯文所示，綽號「阿豹」之男子，對於被告要求
    丙○○提供底火乙事，亦答稱「沒有」、「啊！就沒有啊」
    等語，則被告有無向丙○○取得底火用以改造子彈，已有疑
    問。而由丙○○之證詞，僅牽涉被告與丙○○談論底火交易
    ，且縱使被告購得底火，該底火是否已足供製造具殺傷力之
    子彈，或僅誠如被告所言只是想擊發大聲一點，亦無證據可
    明，從而，無法由此解讀出被告確有改造具有殺傷力子彈之
    行為。
  (二)扣案如附表編號五及六所示之物，經送驗後，其鑑定結果如
    附表鑑定結果欄所示，均非槍砲彈藥刀械管制條例列管之子
    彈或其主要零件，有內政部95年10月12日內授警字第095087
    1461號函在卷可考（參622 號卷第61頁），其中改造子彈半
    成品更不具底火及火藥。又前述物品經本院當庭勘驗，為子
    彈半成品1 批及改造子彈3 顆，裡面有一些生鏽類似子彈物
    品，但底部或彈頭都有凹洞；多數金屬彈殼亦已生鏽且與彈
    頭分離；還有另外1 包都是彈殼；另有1 包有分叉針錐狀圓
    椎體；尚有釣魚用的鉛錘，其間有1 粒像彈頭，但生鏽，認
    應該屬土造子彈；另3 顆子彈都生鏽，有2 顆比較完整，其
    中1 顆沒有彈頭，以上各情，均經本院當庭勘驗無疑，製有
    勘驗筆錄在卷可考（參622 號卷第155 頁）。
  (三)細觀扣案之上開證物，不是無法擊發，就是無底火及火藥，
    或是支離破碎的金屬物件，則被告是否將底火加入子彈之中
    ，僅存被告自白，並無其他佐證，無從認定被告確有將底火
    加入子彈之行為，遑論被告著手製造子彈。再者，扣案如附
    表編號五至六所示之物，客觀上殘缺不全，亦非具有殺傷力
    子彈之組成零件，顯然無法供製造子彈所用。就如此不堪使
    用之物，單單將底火加入，與製作具有殺傷力子彈之間，尚
    有相當之距離。縱使被告確有加入底火之行為，其客觀上之
    危險性，尚無法評價為開始實行製造具有殺傷力子彈之構成
    事實之表徵行為。又縱然被告確將底火加入子彈之中，被告
    亦辯稱其將子彈拆開後將火藥加入，擊發時會比較大聲，難
    認較為大聲即具有殺傷力。參以乙○○於本院審理時證稱其
    向被告取得2 顆子彈為道具子彈，係因為子彈彈頭上面有1
    個洞等語，則被告所改裝的子彈彈頭亦存有缺陷，被告即可
    能僅有改造玩具子彈或道具子彈意思而已，無製造具有殺傷
    力之子彈之犯意。
  (四)是由丙○○、乙○○之證詞、被告之自白及通訊監察錄音譯
    文，無從排除被告僅係製造玩具或道具子彈之可能，檢察官
    據此認被告涉犯製造子彈未遂罪嫌，尚難採信。
六、被告於警詢時及檢察官面前供稱扣案如附表編號四所示工具
    為其用來改造槍枝、子彈使用。然而，被告以此等工具所改
    造之槍彈，係指槍砲彈藥刀械管制條例所列管者，抑或僅為
    一般玩具或道具槍彈，由上開論述之證據資料，無法得到改
    造具殺傷力槍彈之確信。而扣案如附表編號四所示之物，經
    本院勘驗結果，皆屬一般工具，有勘驗筆錄在卷可考（參62
    2 號卷第155 頁），難認專供製造具有殺傷力之槍彈使用，
    亦有可能供被告改造玩具或道具手槍使用，則被告持有上開
    工具，自不得遽論被告即以之從事製造具有殺傷力之槍彈。
    更何況由被告現在所持有如附表所示之物，皆非槍砲彈藥刀
    械管制條例之槍彈主要零件，在欠缺零件之情況下，殊難想
    像被告僅持有此等工具，即可論為著手製作具有殺傷力之槍
    彈。另彰化縣警察局搜索扣押筆錄及扣押物品目錄表僅可證
    明本案扣押如附表所示之物，然附表所示之物並無法證明被
    告著手製造具有殺傷力之槍彈，已詳如前述，檢察官以上開
    證據主張被告著手製造具有殺傷力之槍彈犯行，尚有未洽。
七、檢察官另以內政部86年11月24日（86）臺內警字第8670683
    號函所公告之槍砲、彈藥主要組成零件種類表，證明扣案如
    附表編號一至三所示之物為槍砲之主要零件。然而，該批物
    品經送驗後，均非屬槍砲彈藥刀械管制條例所列管之槍砲主
    要零件，且被告涉犯持有槍砲主要零件罪嫌部分，業經到庭
    檢察官減縮此部分犯罪事實，不請求審理，則此函文與本案
    檢察官起訴部分，已無關聯性，自無庸予以審酌，附此敘明
    。
八、至於檢察官以最高法院91年度臺上字第2223號刑事判決（下
    稱前案），認「製造槍枝罪，在處罰其製造行為，故著手製
    造後，在完成有殺傷力之槍枝前，均屬未遂階段，應成立製
    造未遂罪。上訴人改造之玩具槍，雖尚不具殺傷力，但既有
    改造行為，自應負製造未遂罪責。」然查，前案被告所持有
    之玩具槍經送驗後，認係更換金屬槍管改造而成，槍管基部
    因車造不良致使槍管與滑套無法緊密結合，惟經適當之固定
    ，仍可供擊發適用子彈使用，認具殺傷力等情，有前案判決
    1 份在卷可考。而本案扣案如附表一至三、五及六之物，經
    送驗後，均非槍砲彈藥刀械管制條例之主要零件，縱經組合
    亦無法拼湊出具殺傷力之槍彈，與前案只要經過固定就可以
    改造成功等情，兩案基本事實顯非相同，自無爰引前案作為
    本案認定事實之參考，併予敘明。
九、被告另於本院審理時辯稱其未使用扣案如附表編號四所示工
    具改造子彈及交付與丙○○之手槍，亦無任何改造行為云云
    。然而，此已和其於警詢及檢察官面前供認確有改造行為等
    語，前後不一。又其與丙○○多次論及槍枝撞針修理等情，
    有通訊監察錄音譯文在卷可明（參警卷第79頁），且丙○○
    於本審理證述：是被告在修理，被告都會在弄這些東西等語
    。足見被告辯稱未有任何改造行為云云，顯與事實相悖，純
    屬事後編串之詞，無可採信。然而，本案由檢察官所舉之積
    極證據，尚不足以證明被告犯罪行為，則不能因被告辯解不
    成立而遽為有罪之認定，於此究明。
十、綜上所述，檢察官所提出之證據資料或指出之證明方法，尚
    無從排除被告係基於改造無殺傷力之玩具或道具槍彈之可能
    性，亦尚不能說服本院得被告對於製造具有殺傷力之槍彈主
    觀上有此認識，客觀上並有開始實行此一構成要件事實之表
    徵行為之有罪心證，基於無罪推定原則，被告之犯罪事實不
    能證明，自應皆為其無罪之諭知。
伍、依刑事訴訟法第301 條第1 項，判決如主文。
中　　華　　民　　國　　96　　年　　4 　　月　　18　　日
                  刑事第五庭   審判長法  官  侯廷昌
                                     法  官  楊欣怡
                                     法  官  藍家偉
以上正本證明與原本無異。
如不服本判決，應於本判決送達之翌日起10日內，向本院提出上
訴狀。（須附繕本）
                                     書記官  徐基典
中　　華　　民　　國　　96　　年　　4 　　月　　18　　日
附表：
┌──┬───────────┬───────────┬────────┐
│編號│品　　　 名           │鑑定結果              │  備　　　註    │
├──┼───────────┼───────────┼────────┤
│一  │改造槍管6支           │皆為土造金屬槍管半成品│鑑定照片一      │
├──┼───────────┼───────────┼────────┤
│二  │改造槍管3支           │均為已貫通之金屬管    │鑑定照片二      │
├──┼───────────┼───────────┼────────┤
│三  │槍枝零件1批           │仿半自動手槍製造之槍枝│鑑定照片三至八  │
│    │                      │之滑套、彈匣、槍身、槍│                │
│    │                      │管基座、扳機、擊錘及彈│                │
│    │                      │簧。                  │                │
├──┼───────────┼───────────┼────────┤
│四  │電鑽1 支、砂輪機1 臺、│                      │                │
│    │鑽頭11支、砂輪片1片 、│                      │                │
│    │鐵鎚1 支、挫刀2 支、螺│                      │                │
│    │絲起子2 支、鋼刷1 支、│                      │                │
│    │鉗子4 支、固定鉗2 支、│                      │                │
│    │砂輪鑽頭11 支 。      │                      │                │
├──┼───────────┼───────────┼────────┤
│五  │改造子彈半成品1 批    │分別係口徑0.27吋建築工│                │
│    │                      │業用彈彈殼、土造金屬彈│                │
│    │                      │頭、市售鉛錘、玩具金屬│                │
│    │                      │彈殼、改造子彈半成品（│                │
│    │                      │不具底火及火藥，均非為│                │
│    │                      │完整之子彈）及金屬柱。│                │
├──┼───────────┼───────────┼────────┤
│六  │改造子彈3 顆          │2 顆，認分別係由玩具金│                │
│    │                      │屬彈殼加裝直徑約7.9mm │                │
│    │                      │、9.2mm 金屬彈頭而成之│                │
│    │                      │改造子彈，經試射結果，│                │
│    │                      │均無法擊發，認均不具殺│                │
│    │                      │傷力。                │                │
│    ├───────────┼───────────┼────────┤
│    │                      │1顆，認係由玩具金屬彈 │                │
│    │                      │殼加裝直徑約8.0mm塑膠 │                │
│    │                      │彈丸而成之改造子彈，經│                │
│    │                      │實際試射結果，無法擊發│                │
│    │                      │，認不具殺傷力。      │                │
└──┴───────────┴───────────┴────────┘
